【裁判字號】    97,台上,3693
【裁判日期】    970807
【裁判案由】    違反槍砲彈藥刀械管制條例
【裁判全文】
最高法院刑事判決            九十七年度台上字第三六九三號
上  訴  人  甲○○
選任辯護人  侯俊安律師
上列上訴人因違反槍砲彈藥刀械管制條例案件，不服台灣高等法
院中華民國九十七年五月二十二日第二審判決（九十六年度上訴
字第五三五一號，起訴案號：台灣板橋地方法院檢察署九十六年
度偵字第九六號），提起上訴，本院判決如下：
    主  文
上訴駁回。
    理  由
按刑事訴訟法第三百七十七條規定，上訴於第三審法院，非以判
決違背法令為理由，不得為之。是提起第三審上訴，應以原判決
違背法令為理由，係屬法定要件。如果上訴理由書狀並未依據卷
內訴訟資料，具體指摘原判決不適用何種法則或如何適用不當，
或所指摘原判決違法情事，顯與法律規定得為第三審上訴理由之
違法情形，不相適合時，均應認其上訴為違背法律上之程式，予
以駁回。本件原判決撤銷第一審之判決，改判仍論處上訴人甲○
○未經許可，寄藏可發射子彈具有殺傷力之改造手槍罪刑，已敘
明其所憑之證據及認定理由；從形式上觀察，並無判決違背法令
之情形存在。按槍砲彈藥刀械管制條例所定之寄藏與持有，均係
將物置於自己實力支配之下，僅寄藏必先有他人之持有行為，而
後始為之受寄代藏而已，故寄藏之受人委託代為保管，其保管之
本身，亦屬持有；又此之持有係受寄之當然結果，雖不應另就持
有予以論罪，然未經許可持有手槍，其持有之繼續，為行為之繼
續，亦即一經持有手槍，罪已成立，但其完結須繼續至持有行為
終了時為止。則包括持有之寄藏手槍行為，自亦為行為之繼續，
其犯罪之完結須繼續至寄藏行為終了時為止。此與司法院院解字
第三六三二號解釋所稱寄藏贓物罪於寄藏行為完畢時其犯罪即已
完成，其後之占有該贓物乃犯罪之狀態繼續，而非行為繼續，迥
不相同。查槍砲彈藥刀械管制條例於民國九十四年一月二十六修
正公布，惟上訴人受託寄藏改造手槍之行為係繼續至九十五年十
二月十三日始被查獲，自無行為後法律變更可言，應適用修正後
之槍砲彈藥刀械管制條例第八條第四項論處，判決內已說明綦詳
，要無上訴意旨所指判決不載理由、所載理由矛盾或適用法則不
當等之違法情事。上訴意旨執此再事爭執，不符第三審上訴之法
定要件。其上訴為違背法律上之程式，應予駁回。
據上論結，應依刑事訴訟法第三百九十五條前段，判決如主文。
中    華    民    國  九十七  年    八    月    七    日
                      最高法院刑事第十一庭
                          審判長法官  花  滿  堂
                                法官  黃  正  興
                                法官  陳  東  誥
                                法官  陳  世  雄
                                法官  李  英  勇
      本件正本證明與原本無異
                                      書  記  官
中    華    民    國  九十七  年    八    月   十一   日
                                                      Ｅ


司法院資訊處製作；財團法人民間司法改革基金會備份。
